臺灣高雄地方法院民事判決　九十三年度訴字第一二六八號
　　原　　　告　甲○○○○○○.
　　被　　　告　丁○○
　　被　　　告　丙○○
　　兼
　　訴訟代理人　乙○○
當事人間債務人異議之訴事件，本院於民國九十三年八月二十六日言詞辯論終結，判
決如下：
    主      文
原告之訴駁回。
訴訟費用由原告負擔。
    事實及理由
一、原告未於言詞辯論期日到場，核無民事訴訟法第三百八十六條所列各款情形，應
    依被告之聲請，由其一造辯論而為判決。
二、原告未於言詞辯論期日到場，惟據其提出書狀及曾到場主張：原告於民國（下同
    ）八十八年十二月十五日向被告承租門牌號碼：高雄市新興區○○○路一三０號
    、一三二號建物（下稱系爭建物）兩棟，約定租賃期間自八十八年十二月十五日
    起至九十二年六月三十日止，每月租金為新台幣（下同）十二萬元，兩造簽訂租
    賃契約後，並經本院以八十八年度公字第三０二三三七號公證書就該契約書公證
    在案，嗣該租金自九十年元月一日起調漲為每月十三萬元，後於九十一年元月一
    日起又調漲為每月十四萬二千元，後高雄市○○路因進行捷運工程交通不便，影
    響顧客人潮，原告因此經營困難，乃於九十二年一、二月份時，與被告協商將租
    金降為每月四萬元。系爭兩造間房屋租約雖於九十二年六月三十日日屆滿，然於
    租期屆滿後，原告仍於系爭租賃之房屋繼續經營攝影社，被告亦未為反對之意思
    表示，原告並自九十二年七月一日至同年十二月三十日止繼續繳納租金，被告於
    收取租金時亦無異議，系爭房屋租賃契約已經兩造默示更新而繼續存在。詎被告
    於九十三年三月間竟執前揭公證書為執行名義，藉詞租賃契約已屆滿而向本院聲
    請強制執行，並經本院發執行命令，命原告遷讓交還系爭房屋予被告接管，惟因
    系爭房屋租賃契約已經更新，被告依前開執行名義，請求原告遷離房屋之權利已
    經消滅，自得依強制執行法第十四條第一項前段規定提起債務人異議之訴，並聲
    明求為判決：本院九十三年執字第七０二八兩造間遷讓房屋等強制執行事件之強
    制執行程序應予撤銷等語。
三、被告則以：本件租約到期後，原告雖於九十二年九月十七日、二十八日各給付四
    萬元租金，惟被告於收款時已向原告強調，該款項僅為高雄市○○○路一三二號
    建物七、八月份之租金，是針對高雄市○○○路一三０號建物部分，原告於租約
    屆滿後並未給付任何租金，亦不交還租賃物，被告自得以前揭公證書為執行名義
    ，請求被告應自高雄市○○○路一三０號之房屋遷出等語置辯，並聲明求為判決
    ：原告之訴駁回。
四、原告主張伊於八十八年十二月十五日向被告承租系爭建物，約定租賃期間自八十
    八年十二月十五日起至九十二年六月三十日止，每月租金為十二萬元，並經本院
    以八十八年度公字第三０二三三七號公證書就前揭房屋租賃契約書公證在案，嗣
    租金自九十年元月一日起調為每月十三萬元，後於九十一年元月一日起又調為每
    月十四萬二千元，後高雄市○○路因進行捷運工程交通不便，影響顧客人潮，伊
    因此經營困難，乃於九十二年一、二月份時，與被告協商將租金降為每月四萬元
    ，惟被告後仍於九十三年三月間執前揭公證書為執行名義，以系爭租賃契約屆滿
    為由，向本院聲請強制執行，並經本院發執行命令，命原告遷讓交還系爭房屋予
    被告接管之事實，據原告提出系爭房屋租賃契約公證書、租金付款明細、本院發
    文字號九十三雄院貴民心九十三執字第七０二八號執行命令影本各一件，復為被
    告到庭所不爭執，並經本院依職權調閱本院九十三年度執字第七０二八號遷讓房
    屋卷宗審閱無訛，自堪信為真實。至原告主張於租約屆期後，仍繼續於系爭建物
    經營攝影社，被告並未為反對意思表示，故系爭房屋租賃契約已經默示更新云云
    ，則為被告所否認，並以前情置辯，是本件爭點應為系爭租賃契約，是否經兩造
    默示更新成為不定期限租賃契約，致於執行名義成立後，有消滅或妨礙債權人請
    求之事由發生？
五、經查：按租賃期限屆滿後，承租人仍為租賃物之使用收益，而出租人不即表示反
    對之意思者，視為以不定期限繼續契約，民法第四百五十一條定有明文。本件系
    爭租賃契約雖於九十二年六月三十日屆滿後，被告遲至九十三年三月間始持公證
    書向本院聲請強制執行，惟兩造於租約屆滿後未久，曾商及續約事宜，因對續約
    條款認知不同，始終未能簽約之情，據兩造到庭陳述甚明，而租賃契約係以當事
    人就租賃物及租金互相同意時方為成立，原告於租期屆滿後，雖仍為租賃物之使
    用收益，然被告於協商續約事宜時，既與原告就續約條款內容有所爭執，並未協
    議一致，已與不即表示反對之意思者有別。另原告雖主張自九十二年七月一日至
    同年十二月三十日均有繼續繳納租金，惟此除為被告否認，辯稱僅收取九十二年
    七、八月份之租金外，觀之原告所提租金付款明細，所記載九十二年八月份後之
    租金繳納情形，均為原告單方之記錄而已，在無被告表示收訖之證據佐證下，尚
    難憑此遽認原告曾繳納九十二年九月至十二月份之租金。惟被告既不否認曾收取
    原告交付九十二年七、八月份租金，則此是否可視為其不反對原告繼續為租賃物
    之使用收益仍值探討。查本件兩造簽訂租約，所約定之租賃物為高雄市○○○路
    一三０號、一三二號建物，後於九十二年一、二月份時，租金已調降為每月四萬
    元之情，已如前述，是原告雖主張九十二年七、八月份各繳納之四萬元，即為系
    爭兩棟建物之租金，惟於原告繳納租金時，被告既已表明所收取者僅為高雄市○
    ○○路一三二號建物之租金，明顯已有向原告表示調漲租金，而對原定租金表示
    爭執之意，應認被告已對原告於租約到期後，繼續使用系爭兩棟建物表示反對之
    意，故原告主張本件租賃契約，已經兩造默示更新而成為不定期限租賃契約云云
    ，顯屬無據。
六、綜上所述，本件租賃契約既未經兩造默示更新成為不定期限租賃契約，自難認於
    執行名義成立後，有何消滅或妨礙債權人請求之事由發生，則原告依強制執行法
    第十四條第一項規定，請求撤銷本院九十三年度執字第七０二八號遷讓房屋事件
    之強制執行程序，依法洵屬無據，應駁回其訴。
七、本件為判決基礎之法律關係已臻明確，兩造其餘之攻擊防禦方法核與判決結果不
    生影響，毋庸一一論列，併此敘明。
八、據上論結，本件原告之訴為無理由，依民事訴訟法第七十八條，判決如主文。
中　　　華　　　民　　　國　　九十三　　年　　　九　　　月　　　八　　　日
                                臺灣高雄地方法院民事第二庭
~B法　　　官　楊富強
~B法　　　官　楊國祥
~B法　　　官　黃宗揚
正本係照原本作成。
如不服本判決，應於送達後廿日內，向本院提出上訴狀並表明上訴理由，如於本判決
宣示後送達前提起上訴者，應於判決送達後十日內補提上訴理由書（須附繕本）。
中　　　華　　　民　　　國　　九十三　　年　　　九　　　月　　　八　　　日
~B法院書記官　陳孟瑩
